【裁判字號】    99,交聲,747
【裁判日期】    990625
【裁判案由】    交管條例聲異
【裁判全文】
臺灣板橋地方法院交通事件裁定         99年度交聲字第747號
原處分機關  交通部公路總局臺北區監理所
異  議  人
即受處分人  乙○○
上列受處分人即異議人因違反道路交通管理處罰條例案件，對於
交通部公路總局臺北區監理所民國99年3 月22日所為之處分（原
處分案號：北監營裁字第裁40-C00000000號），聲明異議，本院
裁定如下：
    主  文
異議駁回。
    理  由
一、按汽車（包括機器腳踏車）駕駛人，駕駛汽車經測試檢定有
    酒精濃度超過規定標準之情形者，處新臺幣（下同）15000
    元以上60000 元以下罰鍰，並當場移置保管該汽車及吊扣其
    駕駛執照1 年；因而肇事致人受傷者，並吊扣其駕駛執照2
    年；致人重傷或死亡者，吊銷其駕駛執照，並不得再考領，
    道路交通管理處罰條例第35條第1 項第1 款定有明文。且汽
    車駕駛人拒絕接受第1 項測試之檢定者，處60000 元罰鍰，
    並當場移置保管該汽車及吊銷該駕駛執照，同條例第35條第
    4 項前段亦有明文。
二、原處分意旨略以：受處分人乙○○於民國99年3 月19日凌晨
    ，因酒後駕駛其所有之2B509 號營業用一般小客車至臺北縣
    淡水鎮○○路68號處，為警查覺，員警要求受處分人進行酒
    精測試未果，至當日上午6 時46分許，受處分人仍拒絕接受
    酒測，經警舉發。嗣經原處分機關調查結果，仍認受處分人
    違規事實明確，乃依首揭規定，於99年3 月22日裁處罰鍰60
    000 元，並吊銷駕駛執照，3 年內禁考，經受處分人不服，
    於法定期間內向本院交通法庭聲明異議。
三、經查：本件異議人前揭違規事實，業經證人即舉發員警甲○
    ○於本院調查時證述明確，並有舉發通知單及裁決書在卷為
    憑。異議人雖辯稱其飲酒後即睡在車上，並未開車，故未接
    受酒測云云，惟經證人甲○○提出案發當時錄影光碟，經本
    院勘驗結果，異議人停妥所駕小客車後，下車並前往路旁疑
    似小便，上車時有腳步不穩之情形，顯見異議人當時確實已
    經飲酒無疑，有本院訊問筆錄可憑；再審酌證人甲○○於調
    查時證述異議人上車後，有移動車輛之情形，復參以異議人
    車輛停放在車道中間，已占住車道之情，亦經證人甲○○證
    述在卷，顯見異議人確實於飲酒後仍有駕駛車輛之行為，是
    異議人拒絕接受酒測顯無正當理由，事證明確，異議人之違
    規行為堪以認定。
四、綜上，異議人確有前述違規情事，原處分機關為前揭裁處，
    核無違誤，本件異議為無理由，應予駁回。
據上論斷，應依道路交通案件處理辦法第19條，裁定如主文。
中    華    民    國    99    年    6     月    25    日
                  交通法庭  法  官  陳正昇
上列正本證明與原本無異。
如不服本裁定，應於裁定送達後5 日內敘明抗告理由，向本院提
出抗告狀。
                            書記官  林文達
中    華    民    國    99    年    6     月    25    日

司法院資訊處製作；財團法人民間司法改革基金會備份。
